# 电视剧收入确认时点

提问人：hedongtan 时间：2020-12-19 20:33:09
请教陈版，A公司是一家影视制作公司， 2020 年 3 月销售一部电视剧的网络信息传播权及其转售权授权给B公司（贸易商），母带已经移交，约定该剧需在电视台播放后一天，开始进行网络播放。 2020 年 12 月，B公司将该剧网络信息传播权授予C公司，预计将于 2021 年 4 月实现网台同步播放。
请问A公司的收入确认时点为 2020 年 3 月、 2020 年 12 月还是 2021 年 4 月？

回答人：chenyiwei
参考案例：证监会会计部组织编写的《上市公司执行企业会计准则案例解析（ 2020 ）》之案例6-15：授予影视剧播映权的收入确认问题
要点：授予影视剧播映权的收入是属于某一时点还是某一时段的履约义务，如果是一个时点履行的履约义务，控制权转移是在哪个时点：（ 1 ）母带交付给客户；（ 2 ）客户可以播映时。
处理意见：首先，在将母带交付给客户后，企业不再从事对该播映权有重大影响的活动，因此分类为某一时点履行的履约义务；其次，考虑收入确认“时点”时，客户能够控制授予的播映权是指能够主导该商品的使用并从中获得几乎全部经济利益。由于母带交付后，尚未到客户按合同约定可播映的时间，因此，该期间内，客户不能主导该商品的使用、并未获取商品或服务的控制权。
据此，本案例中的控制权转移时点是 2021 年 4 月。